臺灣苗栗地方法院民事裁定　九十一年度司字第六號
　　聲　請　人　甲○○
　　相　對　人　世捷建設有限公司
　　法定代理人　楊得勝
右聲請人聲請對相對人世捷建設有限公司選派檢查人事件，本院裁定如左：
    主      文
選派陶鴻文會計師（事務所：設台中市○○路○段三○六號六樓）為世捷建設有限公
司之檢查人，檢查世捷建設有限公司之公司業務帳目及財產情形。
聲請程序費用由相對人負擔。
    理      由
一、按繼續一年以上，持有已發行股份總數百分之三以上之股東，得聲請法院選派檢
    查人，檢查公司業務帳目及財產情形，公司法第二百四十五條第一項定有明文。
    又此規定於有限公司亦準用之，同法第一百十條第三項亦有明文。
二、本件聲請意旨略以：聲請人為繼續一年以上，持有相對人世捷建設有限公司已發
    行股份總數百分之三以上之股東，惟相對人公司自民國八十七年四月設立至今，
    從未通知聲請人參加股東會及報告相對人之營運狀況，亦未分配盈餘，聲請人屢
    經催告，相對人公司遂聲稱將於九十一年三月十六日召開九十年度之股東會，並
    通知聲請人參加，詎料聲請人屆時赴會，竟無人接待亦未見相關人士主持開會，
    復未備妥相對人公司歷年之會計帳簿等文件以供股東查閱，聲請人始知受騙。嗣
    後聲請人再次以存證信函催告，相對人雖通知聲請人於同年五月十四日再次召開
    股東會，聲請人亦再次出席與會，惟相對人公司竟拒絕聲請人進入會場，並拒絕
    提供財物帳冊供聲請人閱覽，致聲請人權益受損甚鉅，為此依公司法第二百四十
    五條第一項規定，聲請選派檢查人檢查公司帳目及財產情形等語。
三、查聲請人主張之前開事實，業據其提出相對人公司變更登記事項卡及中壢郵局第
    二二八號存證信函影本為證，足證聲請人確為相對人公司繼續一年以上，持有已
    發行股份總數百分之三以上之股東至明。另本院依職權函請台灣省會計師公會推
    薦適當之會計師供本院遴選為相對人公司之檢查人，經該會推薦陶鴻文會計師（
    事務所：設台中市○○路○段三○六號六樓），有台灣省會計師公會九十一年七
    月廿九日（九一）會總字第三六三號函在卷可稽。本院審酌陶鴻文會計師先後畢
    業於國立政治大學會計系與國立中正大學企研所，曾擔任公會法規委員會委員職
    務暨簽證十數家公開發行公司，對於公司業務、帳目及盈虧情況應能本於專業知
    識予以檢查，當亦能適時維護、保障聲請人及其他股東之權益，認洵屬適當，爰
    依公司法第二百四十五條第一項之規定，選派會計師陶鴻文為檢查人，檢查相對
    人公司之公司業務之帳目及財產情形。
四、檢查人之報酬由相對人負擔。
五、相對人應依檢查人之要求提出相關帳簿、表冊供檢查。
六、依非訟事件法第八十五條第二項，裁定如主文。
中　　　華　　　民　　　國　　九十一　　年　　　七　　　月　　 三十一   日
                                  台灣苗栗地方法院民事庭
~B法    　官　  高  敏  俐
右為正本係照原本作成。
本裁定不得聲明不服。
中　　　華　　　民　　　國　　九十一　　年　　　七　　　月　　 三十一   日
~B法院書記官　蕭　雅　馨
